臺灣屏東地方法院民事判決
111年度潮簡字第380號
原      告  富邦產物保險股份有限公司

法定代理人  賴榮崇  


訴訟代理人  陳靖    
複代理人    張耿銓  
被      告  潘姿宜  

上列當事人間請求侵權行為損害賠償(交通)事件，本院於民國11
1年6月21日言詞辯論終結，判決如下：
　　主  文
被告應給付原告新臺幣柒萬零肆佰參拾玖元，及自民國111年2月
8日起至清償日止，按年息百分之五計算之利息。
原告其餘之訴駁回。
訴訟費用由被告負擔百分之二十三，其餘由原告負擔。
本判決第一項得假執行。但被告如以新臺幣柒萬零肆佰參拾玖元
為原告預供擔保後，得免為假執行。
    事實及理由
一、原告主張：被告於民國109年8月27日14時26分許，飲用酒類
    後其吐氣所含酒精濃度達每公升0.15毫克以上，仍駕駛車牌
    號碼0000-00號自用小客車（下稱A車），沿屏東縣○○鄉○○路
    ○○○○○○○○路000號，未注意車前況狀況，而撞擊訴外人即原
    告之被保險人楊天城所有、駕駛車牌號碼000-0000號自用小
    客車（下稱B車），B車評估維修費用含零件新臺幣（下同）
    234,386元、工資37,000元、烤漆10,000元，合計281,386元
    ，已無法修復而報廢，原告業依保單條款給付楊天城370,50
    0元，扣除B車殘體拍賣所得61,200元，爰依民法第191條之2
    、第196條及保險法第53條第1項之侵權行為及保險代位法律
    關係為請求，並聲明：被告應給付原告309,300元，及自起
    訴狀繕本送達翌日起至清償日止，按年息5%計算之利息。
二、被告則以：原告請求車損未事先告知被告，即對楊天城為保
    險給付，且須考慮車輛折舊等語，資為抗辯，並聲明：原告
    之訴駁回。
三、經查，被告於上開時、地，因前揭駕駛A車行為，而與楊天
    城駕駛B車發生碰撞，B車預估維修費用如前述，且B車報廢
    殘體賣得61,200元，原告已給付楊天城370,500元，有理賠
    資料、估價單、B車行車執照、受損照片、車輛異動登記書
    等件可佐（本院卷第7-24頁），並經本院向警局調取交通事
    故卷宗核閱無誤，且為兩造所不爭執，堪信為真實。
四、得心證之理由：
   ㈠按汽車、機車或其他非依軌道行駛之動力車輛，在使用中加
     損害於他人者，駕駛人應賠償因此所生之損害；不法毀損
     他人之物者，被害人得請求賠償其物因毀損所減少之價額
     ，民法第191條之2前段、第196條分別定有明文。次按被保
     險人因保險人應負保險責任之損失發生，而對於第三人有
     損失賠償請求權者，保險人得於給付賠償金額後，代位行
     使被保險人對於第三人之請求權；但其所請求之數額，以
     不逾賠償金額為限。保險法第53條第1項可資參照。再按物
     被毀損時，被害人除得依民法第196條請求賠償外，並不排
     除民法第213條至第215條之適用；依民法第196條請求賠償
     物被毀損所減少之價額，得以修復費用為估定之標準，但
     以必要者為限（例如：修理材料以新品換舊品，應予折舊
     ，最高法院77年度第9次民事庭會議決議㈠參照）。又按汽
     車行駛時，駕駛人應注意車前狀況及兩車並行之間隔，並
     隨時採取必要之安全措施。汽車駕駛人有飲用酒類或其他
     類似物後其吐氣所含酒精濃度達每公升0.15毫克以上，不
     得駕車。道路交通安全規則第94條第3項前段、第114條第2
     款各明文。
   ㈡經查，被告上述行為致B車受損，前已提及，已成立侵權行
     為，應負損害賠償之責。又原告縱於保險給付前未告知被
     告，原告既依保險契約為上開給付後，依前揭規定，仍得
     就B車損害向被告請求給付，故被告上開辯詞，自非可採。
   ㈢原告主張因B車無法修復而受有309,300元之損害，惟未提出
     B車無從修復之證據，所執與楊天城間之保險契約約款，亦
     無從拘束被告，難認所述可取。另B車維修費用之零件234,
     386元，既以新零件更換被毀損之舊零件，應將折舊予以扣
     除，依行政院所發布之固定資產耐用年數表及固定資產折
     舊率表，自用客車之耐用年數為5年，而B車於104年4月出
     廠，有B車行車執照在卷可佐（本院卷第19頁），距本件事
     故發生之109年8月27日止，已逾5年以上，依上開固定資產
     耐用年數表及固定資產折舊率表規定，以成本10分之1為合
     度，則B車更換零件，扣除折舊後乃23,439元（計算式：23
     4,386元x1/10=23,439元，元以下四捨五入），加計工資37
     ,000元、烤漆10,000元，共70,439元。職是，原告得向被
     告請求之B車維修費用為70,439元。
   ㈣原告本件得向被告請求給付之金額，屬無確定期限之給付，
     原告請求自起訴狀繕本送達翌日即111年2月8日（本院卷第
     42頁）起至清償日止，按年息5%計算之遲延利息，核與民
     法第203條、第229條第2項、第233條第1項前段規定相符，
     亦應准許。　
五、綜上所述，原告依侵權行為及保險代位之法律關係，請求被
    告給付如主文第1項所示，為有理由，應予准許；逾此範圍
    之請求，則屬無據，應予駁回。
六、本件原告勝訴部分係適用簡易程序所為被告敗訴之判決，依
    民事訴訟法第389條第1項第3款規定，應依職權宣告假執行
    ，另依同法第392條第2項規定，職權宣告被告如預供擔保，
    免為假執行。
七、本件事證已臻明確，兩造其餘攻擊防禦方法及證據，核與判
    決之結果不生影響，爰不一一論列，併此敘明。
八、訴訟費用負擔之依據：民事訴訟法第79條。 
中　　華　　民　　國　　111 　年　　6 　　月　　30　　日
                  潮州簡易庭  法　官　曾迪群 
以上正本係照原本作成。
如不服本判決，應於送達後20日內，向本院提出上訴狀並表明上
訴理由，如於本判決宣示後送達前提起上訴者，應於判決送達後
20 日內補提上訴理由書（須附繕本）。如委任律師提起上訴者
，應一併繳納上訴審裁判費。

中　　華　　民　　國　　111 　年　　6 　　月　　30　　日
                                  書記官　薛雅云